臺灣屏東地方法院刑事判決　　　　　　　100年度訴字第248號
公　訴　人　臺灣屏東地方法院檢察署檢察官
被　　　告　王松齡
上列被告因違反槍砲彈藥刀械管制條例案件，經檢察官提起公訴
（99年度偵字第8121號），被告於本院準備程序中就被訴事實為
有罪之陳述，經本院合議庭裁定由受命法官獨任進行簡式審判程
序，並判決如下：
    主  文
王松齡犯非法持有槍砲之主要零件罪，處有期徒刑柒月，併科罰
金新臺幣萬元，罰金如易服勞役，以新臺幣壹仟元折算壹日，
扣案土造金屬槍管壹枝沒收。又犯非法製造子彈未遂罪，處有期
徒刑柒月，併科罰金新臺幣萬元，罰金如易服勞役，以新台幣
壹仟元折算壹日，扣案之非制式子彈肆顆及玩具手槍底火貳組均
沒收。應執行有期徒刑壹年，併科罰金新臺幣伍萬元，罰金如易
服勞役，以新臺幣壹仟元折算壹日，扣案之土造金屬槍管壹枝、
非制式子彈肆顆及玩具手槍底火貳組均沒收。
    事  實
一、王松齡明知槍砲之主要組成零件及子彈，屬槍砲彈藥刀械管
    制條例管制之物品，非經主管機關許可，不得製造或持有之
    ，竟基於非法持有槍砲主要組成零件之犯意，於民國88年下
    半年間某日，在高雄市新興區六合夜市某店家，向不詳真實
    姓名年籍之成年男子，以槍枝及子彈總計新臺幣（下同）16
    ,000元之代價，購入扳機連動桿斷裂，無法供擊發子彈使用
    ，不具殺傷力，內含槍砲主要組成零件之土造金屬槍管之仿
    BERE TTA廠84型半自動改造手槍1 枝，及不具殺傷力之非制
    式子彈4 顆等物而持有之；於99年3 、4 月間，王松齡在屏
    東縣車城鄉某處海邊，拾獲內含火藥之信號彈1 個（無證據
    證明係他人遺失，故不構成侵占遺失物罪），並於99年8 月
    15日，前往屏東縣恆春鎮某雜貨店，購買玩具手槍底火2 組
    後，竟基於製造子彈之犯意，在其位於屏東縣牡丹鄉大梅山
    區工寮內，著手以不詳工具，旋轉取下前開4 顆非制式子彈
    之彈頭，並將前開信號彈內之火藥取出，裝填上開取得之火
    藥及玩具手槍底火於該非制式子彈，用以製造子彈4 顆，然
    因製造技術較為粗糙，致該非制式子彈4 顆均無法擊發，不
    具殺傷力而不遂。嗣於99年8 月26日（起訴書誤載為16日，
    應予更正）下午3 時30分許，因另案遭通緝，為警在屏東縣
    牡丹鄉○○路1 之16號「茴香戀戀溫泉會館」查獲，並扣得
    內含土造金屬槍管之改造手槍1 枝、子彈4 顆、信號彈1 個
    及玩具手槍底火2 組等物，而循線查悉上情。
二、案經屏東縣政府警察局恆春分局報告臺灣屏東地方法院檢察
    署檢察官偵查起訴，並經本院改依簡式審判程序審理。
    理  由
一、按簡式審判程序之證據調查，不受第159 條第1 項之限制，
    刑事訴訟法第273 條之2 定有明文，是依上開規定，於行簡
    式審判程序之案件，被告以外之人於審判外之陳述，除有其
    他不得作為證據之法定事由外，應認具有證據能力。查本件
    如下引用被告以外之人於審判外之陳述，因本案採行簡式審
    判程序，復無其他不得做為證據之法定事由，揆諸首揭說明
    ，應認均具有證據能力，合先敘明。
二、上揭犯罪事實，業據被告王松齡於偵查、本院準備程序及審
    理時迭承不諱（參見偵查卷第42頁，本院卷第40頁背面、第
    45頁背面），供承：槍枝及子彈係88年下半年間某日，在高
    雄市六合夜市向1 名男子購買，信號彈之火藥及玩具手槍底
    火是用來組裝子彈，子彈係於99年8 月初，在屏東縣牡丹鄉
    大梅山區裝上等語明確（參見偵查卷第19、25頁），且被告
    為警查獲時，確扣得事實欄所示之槍枝、子彈、信號彈及玩
    具手槍底火之情，有屏東縣政府警察局恆春分局搜索、扣押
    筆錄、扣押物品目錄表各1 份、扣押物品清單2 份、查獲現
    場及扣案物照片12張附卷足憑（參見警卷第19至22、25至31
    頁，偵查卷第29、30頁）；而扣案之前開槍枝、子彈及玩具
    手槍底火經送內政部警政署刑事警察局，以檢視法、性能檢
    驗法、試射法鑑定，結果認送鑑手槍1 枝（槍枝管制編號00
    00000000），係改造手槍，由仿BERETTA 廠84型半自動手槍
    製造之槍枝，換裝土造金屬槍管而成，經檢視，扳機連動桿
    斷裂，無法供擊發子彈使用，認不具殺傷力；而送鑑子彈4
    顆，均係非制式子彈，由金屬彈殼組合直徑9.0 ±0.5mm 金
    屬彈頭而成，採樣1 顆試射，無法擊發，認不具殺傷力；另
    送鑑玩具手槍底火2 份，認係底火帽，此有內政部警政署刑
    事警察局99年10月5 日刑鑑字第0990133094號鑑定書1 份在
    卷可憑（參見偵查卷第31、32頁）；而上開改造手槍再函請
    內政部認定是否屬槍枝主要組成零件，經查僅零件中之土造
    金屬槍管1 枝，審認屬內政部86年11月24日台（86）內警字
    第8670683 號公告之槍砲主要組成零件，有內政部99年11月
    5 日內授警字第0990872226號函附卷可按（參見偵查卷第39
    頁）。綜上事證互核勾稽，足認被告上開自白確與事實相符
    ，堪信為真實，其犯行事證明確，堪予認定，應依法論科。
三、核被告王松齡所為，係犯槍砲彈藥刀械管制條例第13 條第4
    項非法持有槍砲之主要零件罪、第12條第5 項、第1 項非法
    製造子彈未遂罪，被告係基於製造子彈之單一犯意，於同一
    時間接續製造前開非制式子彈4 顆未遂，為接續犯。其所犯
    前開非法持有槍砲之主要零件罪及非法製造子彈未遂罪間，
    犯意各別，行為互殊，應予分論併罰。被告已著手於製造子
    彈犯行之實施，而因製造過程有誤，子彈未能擊發而不具殺
    傷力，致未能得逞，為未遂犯，依刑法第25條第2 項規定，
    按既遂犯之刑減輕之。又未經許可持有槍砲之主要組成零件
    ，其持有之繼續，為行為之繼續，並非狀態之繼續，故一經
    持有，其犯罪即告成立，但其完結，須繼續至持有行為終了
    時為止，其間法律縱有變更，因其行為繼續實施至新法施行
    以後，即應適用新法，尚無行為後法律變更可言，最高法院
    88年度台上字第2968號判決意旨參照，查被告雖於88年下半
    年間某日即未經許可，持有屬槍砲主要組成零件之土造金屬
    槍管1 枝，然被告持有前開土製金屬槍管之行為，係自88年
    下半年間某日起繼續至99年8 月26日被查獲時止始完結，其
    間刑法雖有變更，然持有行為既完結於刑法修正施行後，自
    應適用修正後刑法論科，併此指明。爰審酌被告前即有違反
    槍砲彈藥刀械管制條例等前科，有臺灣高等法院被告前案紀
    錄表在卷可稽，足見其素行非佳，其不思警惕，又為本案持
    有槍枝主要組成零件及製造子彈未遂犯行，對於社會治安及
    人身安全造成之潛在危險甚鉅，但念被告於偵審時始終坦承
    犯行，犯後態度尚佳等一切情狀，分別量處如主文所示之刑
    ，並依法定應執行之刑，罰金部分並諭知易服勞役之折算標
    準。
四、扣案之土造金屬槍管1 枝，係法令所定禁止持有之物，屬違
    禁物，不問屬於犯人與否，均應依刑法第38條第1 項第1 款
    之規定宣告沒收。扣案之不具殺傷力之非制式子彈4 顆及玩
    具手槍底火2 組，分別係被告所有供犯罪所用及因犯罪所得
    之物，均應依刑法第38條第1 項第2 款之規定併予宣告沒收
    。至本案另扣得之非制式彈殼11顆、非制式彈頭8 顆、非制
    式彈殼底座1 顆、挫刀1 支，既非屬違禁物，復非供被告犯
    本罪所用之物或因犯本罪所得之物，業經被告供明在卷（參
    見本院卷第40頁背面、第46頁），爰不諭知沒收，併此敘明
    。另扣案之信號彈1 個，為被告所拾獲之情，已據其陳述甚
    明，既無從確認該信號彈1 個原為無主物，即無從認已經其
    以無主物先占之方式取得所有權，亦不應宣告沒收，附此敘
    明。
據上論斷，應依刑事訴訟法第273 條之1 第1 項、第299條第1項
前段，槍砲彈藥刀械管制條例第12條第1 項、第5 項、第13條第
4 項，刑法第11條前段、第42條第3 項前段、第38條第1 項第1
款、第2 款、第51條第5 款、第7 款，判決如主文。
本案經檢察官陳立興到庭執行職務。
中    華    民    國   100    年    4     月    21    日
                    刑事第五庭  法  官  謝濰仲
以上正本證明與原本無異。
如不服本判決應於收受判決後10日內向本院提出上訴書狀，並應
敘述具體理由；其未敘述上訴理由者，應於上訴期間屆滿後20日
內向本院補提理由書（均須按他造當事人之人數附繕本）「切勿
逕送上級法院」。
中    華    民    國   100    年    4     月    21    日
                                書記官  黃美玲
附錄本案論罪科刑法條全文：
槍砲彈藥刀械管制條例第12條第1項、第5項
未經許可，製造、販賣或運輸子彈者，處1 年以上7 年以下有期
徒刑，併科新台幣500 萬元以下罰金。
第 1 項至第 3 項之未遂犯罰之。
槍砲彈藥刀械管制條例第13條第4項
未經許可，持有、寄藏或意圖販賣而陳列第1 項所列零件者，處
6 月以上5 年以下有期徒刑，併科新台幣300 萬元以下罰金。